【裁判字號】    97,簡上,148
【裁判日期】    970919
【裁判案由】    傷害
【裁判全文】
臺灣新竹地方法院刑事判決             97年度簡上字第148號
上  訴  人
即  被  告  乙○○
上列上訴人因傷害案件，不服本院新竹簡易庭97年度竹簡字第70
1 號民國97年6 月4 日第一審簡易判決（聲請簡易判決處刑案號
：臺灣新竹地方法院檢察署97年度偵字第3216號），提起上訴，
本院管轄第二審之合議庭判決如下：
    主  文
上訴駁回。
乙○○緩刑貳年。
    事  實
一、乙○○於民國97年3 月27日22時許在新竹縣新豐鄉○○路12
    9 號居所內，因懷疑其妻甲○○外遇，欲查閱甲○○所使用
    行動電話內之通聯狀況，然遭甲○○拒絕，一時憤怒，竟即
    基於傷害他人身體之犯意，於該居所3 樓樓梯口出手與甲○
    ○發生拉扯衝突，並手推甲○○下樓，致甲○○跌倒因而受
    有頭皮血腫、左手腕紅腫等傷害。
二、案經甲○○訴由臺灣新竹地方法院檢察署檢察官偵查後聲請
    簡易判決處刑。
    理  由
一、按「被告以外之人於審判外之陳述，雖不符前四條之規定，
    而經當事人於審判程序同意作為證據，法院審酌該言詞陳述
    或書面陳述作成時之情況，認為適當者，亦得為證據。」、
    「當事人、代理人或辯護人於法院調查證據時，知有第一百
    五十九條第一項不得為證據之情形，而未於言詞辯論終結前
    聲明異議者，視為有前項之同意。」，刑事訴訟法第159 條
    之5 定有明文。經查：本院以下所引用被告以外之人於審判
    外之言詞或書面陳述，雖均屬傳聞證據，然檢察官、被告對
    該證據之證據能力均未表示異議，有本院準備程序、審理筆
    錄在卷可稽，本院審酌上開證據作成時之情況，亦認為無不
    當之處，依上開規定乃有證據能力，合先敘明。
二、上開犯罪事實，業據被告於本院審理中坦承不諱，核與被害
    人甲○○於偵查中指述之情節相符，且有衛生署新竹醫院診
    斷證明書1 紙在卷可稽，被告之自白乃與事實相符，堪信為
    真實，其上開犯行事證明確，應依法論科。
三、核被告所為，係犯刑法第277 條第1 項普通傷害罪；爰審酌
    被告僅因查閱告訴人行動電話通聯紀錄遭拒，竟即與告訴人
    發生拉扯衝突，進而傷害告訴人身體，不思循理性途徑處理
    爭執，無故使用暴力，本不宜寬恕，然念其犯後坦承犯罪，
    態度良好，及其犯罪手段、情節、生活狀況、智識程度等一
    切情狀，認原審依刑事訴訟法第449 條第1 項前段（原審漏
    載前段）、第454 條第2 項，刑法第277 條第1 項、第41條
    第1 項前段，刑法施行法第1 條之1 第1 項、第2 項前段等
    規定，判處被告拘役40日，如易科罰金，以新台幣1000 元
    折算1 日，其認事用法均無不合，量刑亦屬妥適，被告上訴
    意旨認原審量刑過重，提起上訴請求撤銷改判等語，為無理
    由，應予駁回。
四、末查：被告前於90年間雖曾因竊盜案件，經本院以90年度易
    字第166 號判決判處有期徒刑6 月確定，於91年4 月29日執
    行完畢，然5 年內均未再因故意犯罪受有期徒刑以上刑之宣
    告，有臺灣高等法院被告前案紀錄表在卷可稽，其於本院審
    理中業已坦承犯罪，態度良好，且與告訴人達成和解，有協
    議書1 份在卷可稽，可見已有悔意，本院認被告經此偵、審
    程序之教訓，當知所警惕而無再犯之虞，所受宣告之刑以暫
    不執行為適當，爰依刑法第74條第1 項第2 款規定諭知緩刑
    2 年，以勵自新。
五、據上論斷，應依刑事訴訟法第455 條之1 第1 項、第3 項、
    第368 條，刑法第74條第1 項第2 款，判決如主文。
六、本案經檢察官王唯怡到庭執行職務。
中    華    民    國    97    年    9     月    19    日
              刑事第二庭  審判長法  官  彭政章
                                法  官  李毓華
                                法  官  蔡川富
以上正本證明與原本無異。
不得上訴。
中    華    民    國    97    年    9     月    19    日
                                書記官  陳秀子
附錄本案論罪科刑法條全文：
中華民國刑法第277條
傷害人之身體或健康者，處3 年以下有期徒刑、拘役或1 千元以
下罰金。
犯前項之罪因而致人於死者，處無期徒刑或7 年以上有期徒刑；
致重傷者，處3 年以上10年以下有期徒刑。


司法院資訊處製作；財團法人民間司法改革基金會備份。
